臺灣新北地方法院三重簡易庭裁定　　　110年度重秩字第146號

 
移送機關　　新北市政府警察局新莊分局

被移送人　　SECK SAMBA MAISSA



上列被移送人因違反社會秩序維護法案件，經移送機關以民國11
0 年10月21日新北警莊刑字第1104050296號移送書移送審理，本
院裁定如下：
    主  文
SECK SAMBA MAISSA不罰。
    事  實  理  由  及  證  據
一、本件移送意旨略以：被移送人於民國110 年10月4 日18時39
    分許，在新北市○○區○○○路000 號前，無正當理由攜帶
    具有殺傷力之器械（即扣案菜刀2 把），因認被移送人涉有
    違反社會秩序維護法第63條第1 項第1 款規定之行為等語。
二、按「有左列各款行為之一者，處三日以下拘留或新臺幣三萬
    元以下罰鍰：一、無正當理由攜帶具有殺傷力之器械、化學
    製劑或其他危險物品者。」社會秩序維護法第63條第1 項第
    1 款固有明文，惟犯罪事實應依證據認定之，無證據不得認
    定犯罪事實，刑事訴訟法第154 條第2 項定有明文。此規定
    於違反社會秩序維護法案件準用之，亦為社會秩序維護法第
    92條定有明文。次按認定不利於被移送人之事實，須依積極
    證據，苟積極證據不足為不利於被移送人之認定時，即應為
    有利於被移送人之認定，更不必有何有利之證據。
三、本件移送意旨認被移送人涉有違反社會秩序維護法第63條第
    1 項第1 款所規定無正當理由攜帶具殺傷力之器械之行為，
    無非以關係人馬古明之陳述及扣案菜刀為據，惟為被移送人
    堅詞否認有攜帶扣案菜刀之行為，辯稱：我沒有持刀，我沒
    有做任何事，也沒有傷害其他人，警方所查扣之刀械並不是
    我持有的，我也沒有去購買刀子等語。經查，關係人馬古明
    固於警詢筆錄內陳稱：我剛從餐廳出來發現一名疑似喝醉之
    男子拿刀及啤酒罐在路邊揮舞及咆嘯，我上前詢問該男子是
    否有需要協助，詢問為何有此動作，該男子一直持續答非所
    問的狀態並述說沒有錢沒有工作，該男子一直是持續酒醉的
    狀態，該男子與我談話時一直是手持刀子，直到聽到警笛聲
    才把刀子丟至一旁樹叢裡，接著警方就到場將其壓制。該男
    子用單手拿取兩把菜刀。好像是菜刀。我只看到他拿著沒有
    揮舞。我沒看到有人受傷。該男子是有點自言自語的狀態並
    把刀械稍微舉起並沒有大動作揮舞之情事等語，然其對於被
    移送人是否有手持刀械揮舞及咆嘯之情，前後陳述不一，且
    依警員職務報告書所記載，警方係於接獲民眾報案抵達現場
    後，發現被移送人及關係人馬古明在新北市○○區○○○路
    000 號，經關係人馬古明向警方表示被移送人見警方到場後
    隨即將扣案菜刀丟棄至路邊，警方才至路邊拾獲扣案菜刀，
    故密錄器畫面中並無拍攝到被移送人單手持有扣案菜刀之畫
    面等情，關於扣案菜刀為被移送人所丟棄乙節，除僅關係人
    馬古明之片面指述外，並無其他佐證；再者，扣案菜刀共有
    2 把，非屬掌中型小刀，刀峰尖銳狹長，若謂被移送人係以
    單手拿取該扣案菜刀2 把並揮舞，亦明顯有違常情。是以，
    警方於路邊所拾獲之扣案菜刀，是否確為被移送人所攜帶及
    丟棄，實非無疑，自難僅以關係人馬古明之單一指述，遽為
    認定被移送人即有移送機關所指之違序行為。此外，移送機
    關復未提出證據證明扣案菜刀確係為被移送人所攜帶之器械
    ，揆諸開說明，應為被移送人有利之認定，爰為不罰之諭知
    。
四、依社會秩序維護法第45條第2項，裁定如主文。
中    華    民    國   110    年    11    月     2    日
                  臺灣新北地方法院三重簡易庭
                      法      官  葉靜芳
以上正本係照原本作成。
如不服本裁定，得於裁定書送達之翌日起 5 日內，以書狀敘述
理由，向本庭提出抗告。
中    華    民    國   110    年    11    月     2    日
                      書  記  官  陳君偉